【裁判字號】    99,上易,63
【裁判日期】    990427
【裁判案由】    詐欺
【裁判全文】
臺灣高等法院臺中分院刑事判決          99年度上易字第63號
上  訴  人
即  被  告  Ｎ○○
選任辯護人  徐盛國律師
上列上訴人因詐欺案件，不服臺灣臺中地方法院98年度易字第15
68號中華民國98年11月25日第一審判決（起訴案號：臺灣臺中地
方法院檢察署96年度偵緝字第3519號），提起上訴，本院判決如
下：
    主  文
原判決撤銷。
Ｎ○○共同連續犯詐欺取財罪，處有期徒刑陸月，如易科罰金，
以銀元參佰元即新臺幣玖佰元折算壹日；減為有期徒刑參月，如
易科罰金，以銀元參佰元即新臺幣玖佰元折算壹日。
    事  實
一、Ｎ○○與其夫Ｋ○○（已死亡，另由公訴人為不起訴處分）
    共同在臺中市○○路○段47號（檢察官補充理由書誤植為Ｎ
    ○○及Ｋ○○之住處地址即臺中市○○路○段111巷1號15樓
    之5）經營「中國泰樂製圖機公司」（下稱中國泰樂公司，
    負責人為Ｋ○○），工廠則設於臺中縣太平市○○街226巷5
    號，其2人明知87年12月中旬即將結束中國泰樂公司及工廠
    之經營，轉赴大陸經營，購物並無付款之真意，竟共同基於
    意圖為自己不法所有之概括犯意聯絡，由Ｎ○○或Ｋ○○向
    附表所示之廠商訂購物品，並交付發票人為中國泰樂公司、
    付款銀行為臺灣銀行大里分行、帳號為031597號（下稱系爭
    帳戶）、發票日為87年12月15日以後之支票支付貨款，或利
    用廠商交貨後於隔月再請領貨款之商業習慣，致廠商誤認Ｎ
    ○○、Ｋ○○會如期給付貨款，因而陷於錯誤，而依約交付
    其等訂購之物品（犯罪事實詳如附表所示），其等取得物品
    後，即於87年12月15日之前，裝入貨櫃出口至大陸上海，並
    同年月15日即偕子Ｌ○○搭機至大陸。嗣因Ｋ○○應允台承
    貿易有限公司（下稱台承公司）之辰○○於87年12月15日開
    支票支付貨款，辰○○屆期打電話找不到Ｋ○○，乃前往上
    述3址欲請領貨款時，發現人去樓空，始知受騙，於同年月
    16日向臺灣臺中地方法院檢察署按鈴申告，經檢察官指揮內
    政部警政署臺中港務警察局在臺中港立榮海運股份有限公司
    貨櫃場查扣中國泰樂公司託運之貨櫃6只，並透過財團法人
    海峽交流基金會（下稱海基會）轉請大陸有關機構協助將已
    運至上海之8只貨櫃運回台中港，再通知被害廠商前來認領
    貨櫃內之物品，而獲悉上情。
二、案經內政部警政署臺中港務警察局移請臺灣臺中地方法院檢
    察署檢察官偵查起訴。
    理  由
壹、證據能力部分：
    按被告以外之人於審判外之陳述，雖不符刑事訴訟法第159
    條之1至第159條之4等前4條之規定，而經當事人於審判程序
    同意作為證據，法院審酌該言詞陳述或書面陳述作成時之情
    況，認為適當者，亦得為證據。當事人、代理人或辯護人於
    法院調查證據時，知有第159條第1項不得為證據之情形，而
    未於言詞辯論終結前聲明異議者，視為有前項之同意，刑事
    訴訟法第159條之5定有明文。立法意旨在於傳聞證據未經當
    事人之反對詰問予以核實，原則上先予排除。惟若當事人已
    放棄反對詰問權，於審判程序中表明同意該等傳聞證據可作
    為證據；或於言詞辯論終結前未聲明異議，基於尊重當事人
    對傳聞證據之處分權，及證據資料愈豐富，愈有助於真實發
    見之理念，且強化言詞辯論主義，使訴訟程序得以順暢進行
    ，上開傳聞證據亦均具有證據能力。查，本案下列所援引之
    全部卷證資料，檢察官、上訴人即被告（下稱被告）Ｎ○○
    及選任辯護人於本案辯論終結前均不爭執其證據能力，本院
    審酌各該證據作成時之情況，並無不法取得之情形，認亦適
    合作為本案之證據，揆諸上開說明，各該證據均有證據能力
    。
貳、實體方面：
一、訊據被告Ｎ○○固坦承附表編號17.所示之家具、附表編號20.
    所示之造水機係伊所訂購、附表編號所示之描圖紙係伊所
    訂購，及伊於87年12月15日與Ｋ○○搭機出境前往大陸等情
    ，惟矢口否認有何詐取財犯行，辯稱：訂家具時，伊之先生
    Ｋ○○未說要去大陸；造水機是因玄○主動來向伊推銷，伊
    才購買；描圖紙係Ｋ○○要伊打電話向廠商訂購的，其餘各
    筆交易均均係Ｋ○○出面處理，伊並不清楚。87年12月15日
    前幾天，Ｋ○○告知伊有關上海之貨櫃結關後要過去處理，
    問伊是否要同往，伊想去玩玩也好才一同前往云云。
二、惟查：
  (一)附表所示之廠商確有送貨至中國泰樂公司位於復興路之公司
    門市或太平市之工廠或亞太資訊廣場之銷售處或被告之住處
    ，被告在與其夫Ｋ○○未告知中國泰樂公司門市及工廠之員
    工之情形下，即於87年12月15日偕子Ｌ○○日搭機出境前往
    大陸，且中國泰樂公司向附表所示之廠商購買之部分物品，
    業經中國泰樂公司裝櫃，其中6只貨櫃於87年12月16日21時
    30分許，在台中港之立榮貨櫃場等待運至大陸時為警持搜索
    票查扣，另有8只貨櫃已運至大陸上海，經檢察官透過海基
    會轉請大陸有關機構之協助運回台中港查扣等情，有附表所
    示之證據及搜索扣押證明筆錄、國人入出境端末查詢報表、
    出口報單、照片、搜索票、沛榮國際有限公司、海基會函文
    、進口報單（見88年度偵字第2647號卷第10、12-14、29-43
    頁、87年度偵字第27362號卷第11、18頁、第45頁反面-46頁
    、第60頁反面-61頁、第106-107頁）在卷可稽。
  (二)被告在中國泰樂公司復興路之門市從事銷售工作，廠商請款
    之相關資料，中國泰樂公司之會計謝美智彙整後會交給Ｋ○○，Ｋ○○再交給被告開立支票支付貨款，若廠商附有回郵
    信封，就將被告開立之支票寄給廠商，或由廠商派人至門市
    向被告領取支票，被告外出時則會將支票交由會計轉交等情
    ，業據證人謝美智於原審審理時結證明確，被告對上開證言
    亦不爭執（見原審卷第152頁反面-154頁）。再者，證人Ｍ
    ○○即鈺植公司之人員於原審審理時到庭結證稱：中國泰樂
    公司向鈺植公司購買白紙、描圖紙，均由被告與伊洽談購買
    之物品及價格等語（見原審卷第161頁反面-163頁），依此
    ，被告在中國泰樂公司之門市負責銷售，且公司應付之貨款
    ，亦由被告依據公司會計謝美智彙整之廠商請款資料，開立
    系爭帳戶之支票支付，並有商品訂購之行為，其對中國泰樂
    公司之經營及進貨情形，自難諉為不知。
  (三)再者，中國泰樂公司有關電腦之業務，都由Ｋ○○及田惠尤
    負責，公司出貨時，會由田惠尤去交貨、裝機，亞太資訊廣
    場的門市都是來店客，由田惠尤接洽，田惠尤係受僱領薪，
    該門市之貨款係由中國泰樂公司支付等情，復據證人劉志賢
    、謝美智、田惠尤結證無訛（見原審卷第150頁反面-154頁
    、第163-164頁）。又捷元公司送貨至台中市○○路○段156
    號4樓之1亞太資訊廣場，其出貨單之買受人係記載中國泰樂
    公司，而客戶簽收處有時亦係蓋上「中國泰樂電腦繪圖專業
    系統公司亞太資訊廣場台中市○○路○段156號4樓之1」之印
    章，有該出貨單影本在卷足憑（見88年度偵字第2647號卷第
    120-130頁），是證人田惠尤係受僱並負責中國泰樂公司位
    於亞太資訊廣場門市之業務，縱由田惠尤出面向捷元公司訂
    購，惟田惠尤係代表中國泰樂公司訂購甚明。至捷元公司於
    87年12月2、7、9日仍有送貨至田惠尤負責之上開門市，有
    上開出貨單可證，證人田惠尤於本院審理時就該門市結束營
    業之時間，先證稱是88年9月21日地震之後，後則改稱是87
    年10、11月間，先後證述不一，且與事實不符而不足採信，
    惟此無礙於證人田惠尤係代表中國泰樂公司向捷元公司訂貨
    之事實認定。
  (四)辯護人稱：Ｋ○○當時係要生產部門（工廠）移至大陸，但
    公司仍保留在台灣，以降低生產成本並擴大銷售網路云云（
    本院卷第4頁）。查，台灣之產業因面臨台成本提高，廠商
    遂紛紛遷廠前往大陸投資，為眾所週知之事實，而被告自承
    製圖機產業在台灣已屬夕陽產業，其夫Ｋ○○為尋找事業第
    二春才考慮至大陸設廠，衡情當被告及其夫Ｋ○○企業面臨
    存亡之考量時，即須考量至大陸設廠是否即係最好之道、大
    陸之市場是否值得製圖機產業之發展、公司或工廠應設在何
    地等等，均需做全盤周詳之考量，而此等階段花費之時間又
    僅一年半載，然中國泰樂公司之員工證人邱銘宗於88年2月8
    日偵訊證稱：「（是否在中國泰樂製圖機公司上班？）是的
    ，我是在太平的工廠上班。（Ｋ○○15日離台前有無告訴你
    們會結束營業？）他有說我會結束營業，我們工作到12月底
    ，14日下午說的。」等語（88年度偵字第2647號卷第322-32
    3頁）；證人劉志賢於88年2月8日偵訊證稱：「（是否為中
    國泰樂製圖機公司員工？）是，我是在復興公司上班，做業
    務。（負責人Ｋ○○在離台前有無告訴你們要結束台灣方面
    的營業？）沒有，他有告訴我們收到海外的大批訂單，並無
    告訴我們要結束台灣的生意，有從其他廠商那邊聽到他要去
    大陸投資。（公司何時歇業？）14日還有出資，15日找不到
    Ｋ○○，廠商有打電話來說被退票。（在他離台之前有無告
    訴你們要結束台灣的營業或要改在大陸生產後所得再清償積
    欠的薪資或廠商的貸款？）完全沒有交待。」等語（88年度
    偵字第2647號卷第321頁），倘Ｋ○○確實欲擬定「台灣接
    單、大陸生產」之經營方式，理應向公司員工或廠商說明，
    然非但廠商不知此事，就連公司員工對Ｋ○○之去向亦完全
    不知，甚至可說是完全被矇在鼓裡，直至東窗事發，始知此
    事，顯現Ｋ○○係有意隱瞞其欲至大陸設廠之事甚明。
  (五)中國泰樂公司向附表所示之被害廠商購物時，均係開立系爭
    帳戶發票日為87年12月15日以後之支票，或由Ｋ○○承諾於
    87年12月15日開立支票支付貨款，有附表所示之證據在卷可
    證。而系爭帳戶於87年12月11日提領現金90萬元，致存款餘
    額為12279元，且系爭帳戶之支票自87年12月15日起即因存
    款不足而退票之事實，有臺灣銀行大里分行檢送之系爭帳戶
    往來明細及退票紀錄在卷足參（見87年度偵字第27362號卷
    第35頁反面-第42頁）。又被告之子Ｌ○○因Ｋ○○表示計
    畫至大陸上海投資設廠，即於87年11月中旬應Ｋ○○之要求
    打包私人物品裝櫃，被告、Ｋ○○及被告之女戴凡真均有打
    包行李欲至大陸，Ｌ○○之弟因仍在學而未隨同前往大陸，
    Ｌ○○並於87年12月15日隨同父母出境至大陸等情，亦據證
    人Ｌ○○於警詢時陳述明確（見87年度偵字第27362號卷第
    85-86頁）。佐以被告於原審審理時自承中國泰樂公司於71
    年即成立（見原審卷第205頁），欲結束經營逾15年之公司
    ，轉往大陸投資設廠，並非小事，Ｋ○○未經相當時日之考
    慮及準備，復在未與被告商量之情形下，即貿然獨自作此重
    大決定，實難想像，況被告與Ｋ○○刻意對員工隱瞞將結束
    營業前往大陸發展之事實，已如前述，其等意在避免廠商起
    疑以便順利取得所購之物品，並利用廠商請領貨款採月結（
    即交貨隔月才請款）方式之商業習慣，使廠商不及請款，或
    於廠商請款時，開立發票日為87年12月15日或以後之支票，
    並於出國前將系爭帳戶之款項提領至餘額僅剩1萬餘元，足
    徵其等並無支付貨款之意，從而，被告與Ｋ○○彼此間有詐
    欺之犯意聯絡及行為之分擔至明。
  (六)辯護人辯以：(1)Ｋ○○當時係與港商合作，計畫將其在台所
    採購之零組件，運往其擬在大陸新設之工廠組裝再行出售，
    當時港商承諾只要裝載零組件之貨櫃順利運抵上海，即先支
    付800萬元予Ｋ○○，Ｋ○○計畫在87年12月17日在上海領
    櫃後，回台將所得款項支付所開立之票款，絕非惡意倒債才
    在台採購零組件出口大陸，事後因運往大陸之貨櫃遭查扣，
    港商不願付款，才導致上開營運計畫失敗，無法回台清償票
    款；(2)支票因存款不足退票後，有7日之補款期，據事後Ｋ
    ○○表示，當時已與港商談妥交易條件，只要貨櫃順利運到
    大陸之工廠，就可取得部分訂金800萬元，絕對有把握在退
    票後7日內補足票款云云。然查，87年間Ｋ○○究欲與何港
    商合作、合作內容為何、有無簽訂契約或書面資料，均未見
    被告或辯護人提出相關資料以實其說，辯護人徒以Ｋ○○與
    港商合作，港商應允支付支付800萬元訂金，Ｋ○○無詐欺
    之意圖，顯屬卸責之詞。再者，截至87年12月15日，Ｋ○○
    欲運往大陸上海之貨櫃，尚有6只仍在台中港並未運出，此
    觀諸出口報單、扣押物品清單即明，雖依法律規定退票有7
    天之補票期，但截至87年12月31日止中國泰樂公司應支付之
    貨款即高達5百多萬元（詳附表所示），縱使Ｋ○○確實有
    與某港商合作，該港商是否能即時支付800萬元訂金均在未
    定之天，況船隻航行亦可能因通關、船期、天候影響無法如
    期抵達大陸上海，則怎能確信港商會在7天補票期限內給付
    800萬元訂金？況中國泰樂公司系爭帳戶中原本仍有90餘萬
    元之存款，該帳戶於87年12月11日提領現金90萬元乙節，有
    系爭帳戶交易明細表可查，辯護人稱該90萬元現金係交付證
    人陳文彥用以支付會款及清償欠款，然陳文彥因故無法出庭
    作證等語，然縱使無法傳訊陳文彥到庭作證，若真有會款及
    欠款，亦可提出單據等書面資料為憑，以證明該90萬元確實
    用以支付會款及欠款，然被告或辯護人就此部分亦未提出任
    何證據以茲證明，是其所辯，難令人信服。
  (七)又辯護人稱中國泰樂公司通常以每月15日為發票日，而依附
    表所示，中國泰樂公司簽立之支票，於87年12月15日有將近
    50萬元之票款到期，倘被告及Ｋ○○無詐欺之意思，即應將
    上開90萬元之存款，支付該50萬元之票款，然卻於支票到期
    日前存款提領一空，復未說明所提出款項之去處，由此亦可
    證Ｋ○○或被告並無給付該等票款之意思。
  (八)又辯護人稱：Ｋ○○從商16年，信用良好，從未有跳票情事
    ，惟縱使Ｋ○○或中國泰樂公司之前信用良好，然不表示其
    後之信用一直都會很好，以前述Ｋ○○或被告原本即無付款
    之意思，廠商因Ｋ○○之前信用良好誤認Ｋ○○以後也會如
    期給付貨款，因而陷於錯誤，而交付貨物予中國泰樂公司，
    此亦屬被告及Ｋ○○詐欺方式之一。又本件被告及Ｋ○○均
    有購買來回機票，此有被告及Ｋ○○之機票影本在卷可參，
    然購買來回機票不一定會使用，況由已運抵大海之8只貨櫃
    及尚未運出之6只貨櫃均遭查扣，倘Ｋ○○及被告有心處理
    ，其等既已購買來回機票，即應立即返台處理處，豈有任令
    債權人在台求助無問，足見被告及Ｋ○○前往大陸後，並無
    回台之打算，其等購買來回機票僅係詐騙債權人之障眼法而
    已。
  (九)再者，辯護人稱被告於87年6月向大越貿易有限公司（下稱
    大越公司）購買家具時，沒有預見自己要前往大陸云云。惟
    依辯護人所提Ｋ○○於大陸設立之富士製圖機公司之營業執
    照記載，經營期限自87年11月23日起算，而依大陸企業法人
    登記管理條例施行細則第16條有關申請營業登記應具備之條
    件，包括有固定的經營場所和設施、經營活動所需要的資金
    和從業人員等要件，亦即申請營業前即須先找好營業場所、
    資金及從業人員，舉凡設立公司之資金、公司所在之土地、
    硬體設施之建立、員工之招募等事項，並非一蹴可及，若無
    長時間之規劃，難竟其功，則辯護人所辯被告向大越公司訂
    購家具時，尚未預見Ｋ○○欲至大陸投資云云，亦屬事後卸
    責之詞。
  (十)證人即被告之女戴凡真於原審審理時證稱：Ｋ○○是傳統的
    大男人，做事不會徵詢別人之意見，在伊高中持續至大學時
    ，Ｋ○○有第三者，被告與Ｋ○○2人感情有隔閡云云，倘
    被告與Ｋ○○之關係不好，為何會讓被告負責中國泰樂公司
    支票簽發之工作、並叫被告打電話向廠商訂貨？Ｋ○○離台
    前往大陸經營新事業時，又為何會讓被告一同前往？凡此可
    證證人戴凡真之證述係迴護被告之詞，委無可採。
  (十一)綜上所述，被告所為之辯解顯不足採。本件事證明確，被告
    之犯行堪以認定，應法論科。
三、按被告行為後，94年2月2日修正公布之刑法已於95年7月1日
    生效施行，其中第2條第1項：「行為後法律有變更者，適用
    行為時之法律。但行為後之法律有利於行為人者，適用最有
    利於行為人之法律」之規定，係規範行為後法律變更所生新
    、舊法律比較適用之準據法，並非刑法實體法律，自不生行
    為後法律變更之比較適用問題，故刑法修正施行後，應適用
    該修正後之第2條第1項之規定，依「從舊、從輕」之原則比
    較新、舊法律之適用；又比較新舊法時，應就罪刑有關之共
    犯、未遂犯、想像競合犯、牽連犯、連續犯、結合犯，以及
    累犯加重、自首減輕暨其他法定加減原因（如身分加減）與
    加減例等一切情形，綜其全部罪刑之結果而為比較後，再整
    個適用有利於行為人之法律處斷，不能割裂而分別適用有利
    之條文（最高法院24年上字第4634號、27年上字第2615號判
    例及最高法院95年度第8次刑事庭會議決議參照）。查：
  (一)共犯部分：修正前刑法第28條規定：「二人以上共同實施犯
    罪之行為者，皆為正犯」，修正後刑法第28條則規定：「二
    人以上共同實行犯罪之行為者，皆為正犯」，其中「實施」
    一語，涵蓋陰謀、預備、著手及實行之概念在內，其範圍較
    廣；而「實行」則著重於直接從事構成犯罪事實之行為，其
    範圍較狹，是修正後刑法共同正犯之範圍已有限縮。新舊法
    就共同正犯之範圍既因此而有變動，自屬犯罪後法律有變更
    ，經比較後，應以修正後刑法第28條之規定對被告較為有利
    。
  (二)連續犯部分：修正後刑法第56條規定，業已刪除連續犯之規
    定。故連續數行為而犯同一罪名，依修正前刑法第56條規定
    ，應以一罪論，但得加重其刑。而依修正後規定，則已無連
    續犯可資適用，即應將各次犯行以數罪併合處罰，經比較後
    ，以修正前之規定較有利於被告。
  (三)關於法定刑罰金刑部分，刑法分則編各罪所定罰金之貨幣單
    位原為銀元，且依修正前刑法第33條第5款規定，罰金刑為1
    銀元以上，而有關罰金倍數之調整及銀元與新臺幣之折算標
    準，則定有「罰金罰鍰提高標準條例」及「現行法規所定貨
    幣單位折算新臺幣條例」，除罰金以1銀元折算3元新臺幣外
    ，並將72年6月26日以前修正之刑法部分條文罰金數額提高2
    至10倍，其後修正者則不再提高倍數；嗣修正後刑法第33條
    第5款則將罰金刑提高為新臺幣1,000元以上，並以百元計算
    之，且因刑法第33條第5款所定罰金貨幣單位既已改為新臺
    幣，刑法分則編各罪所定罰金之貨幣單位亦應配合修正為新
    臺幣，且考量刑法修正施行後，不再適用「現行法規所定貨
    幣單位折算新臺幣條例」，為使刑法分則編各罪所定罰金之
    最高數額與刑法修正前趨於一致，爰增訂刑法施行法第1條
    之1規定，將刑法分則編各罪所定罰金之貨幣單位均改為新
    臺幣，並將72年6月26日以前修正之刑法部分條文罰金數額
    提高為30倍，其後新增或修正者則提高為3倍。是以刑法分
    則編各罪所定罰金刑之最高數額，於上開規定修正後仍屬一
    致，並無不同；但關於刑法第33條第5款所規定罰金刑之最
    低數額，修正前為銀元1元即新臺幣3元以上，因修正後已提
    高為新臺幣1,000元以上，自以修正前之規定對被告3人較為
    有利。
  (四)經綜合比較前述法律變更之結果後，因修正後之規定並未對
    被告更為有利，依據刑法第2條第1項前段，應一體適用修正
    前刑法之規定。
四、核被告所為，係犯刑法第339條第1項之詐欺取財罪，被告與
    Ｋ○○間有犯意之聯絡及行為之分擔，為共同正犯。被告先
    後多次犯行，時間緊接，犯罪構成要件相同，顯係基於概括
    犯意反覆為之，為連續犯，應依修正前刑法第56條之規定，
    論以一罪，並加重其刑。
五、原判決以被告罪證明確，因予論罪科刑，固非無見。惟查，
    被告犯罪時間亦在96年4月24日以前，又無中華民國96年罪
    犯減刑條例第3條規定不予減刑之情形，亦應依該條例第2條
    第1項第3款之規定，減其宣告刑二分之一，原審對此漏未予
    以減刑，尚有未恰。被告上訴意旨，仍執前詞，否認犯罪，
    指摘原判決不當，雖無理由，然原判決既有上開可議之處，
    自屬無可維持，應由本院將原判決予以撤銷改判。爰審酌被
    告前無不良素行，有臺灣高等法院被告前案紀錄表在卷可稽
    ，被告因Ｋ○○創業設立中國泰樂公司，而以老板娘之身分
    在門市販售製圖用品，並依廠商請款之資料開票支付貨款，
    惟被告僅係負責事務性之工作，訂貨多由Ｋ○○負責處理，
    中國泰樂公司之經營由Ｋ○○主導，被告因Ｋ○○欲結束公
    司之經營轉往大陸投資，遂配合Ｋ○○為附表所示犯行之犯
    罪動機、手段、目的、被害人所受之損害及犯後否認犯行等
    一切情狀，量處如主文所示之刑。又被告於行為時之刑法第
    41條第1項前段原規定：「犯最重本刑為5年以下有期徒刑以
    下之刑之罪，而受6個月以下有期徒刑或拘役之宣告，因身
    體、教育、職業、家庭之關係或其他正當事由，執行顯有困
    難者，得以1元以上3元以下折算一日，易科罰金。」被告行
    為時之易科罰金折算標準，業據刪除前罰金罰鍰提高標準條
    例第2條前段規定，就其原定數額提高為100倍折算1日，則
    本件被告2人行為時之易科罰金折算標準，應以銀元100元以
    上、300元以下折算1日，經折算為新臺幣後，應以新臺幣30
    0元以上、900元以下折算為1日。惟95年7月1 日施行之刑法
    第41條第1項前段則規定：「犯最重本刑為5年以下有期徒刑
    以下之刑之罪，而受6個月以下有期徒刑或拘役之宣告者，
    得以新臺幣1,000元、2,000元或3,000元折算1日，易科罰金
    。」，比較修正前後之易科罰金折算標準，以95年7月1日修
    正公布施行前之規定，較有利於被告，則應依刑法第2條第1
    項前段，適用修正前刑法第41條第1項前段、及刪除前罰金
    罰鍰提高標準第2條規定，諭知易科罰金之折算標準。
六、又被告犯罪後逃匿，經臺灣臺中地方法院檢察署於88年4月
    28以中檢聰厚緝字1048號通緝書發布通緝。被告嗣於96年12
    月4日返國投案，警訊時即陳稱：「我女兒戴凡真先前與航
    空警察局刑警隊代替我聯繫返國投案事宜。」等語，有調查
    筆錄附卷可稽（96年度偵緝字第3519號卷第8頁反面）。就
    被告究係因通緝遭逮捕亦或自行投案乙節，經傳訊證人即內
    政部警政署航空警察局偵查員申○○於本院99年4月13日審
    理時證稱「（在庭被告你之前有無見過？）在航警局處理通
    緝案件的時候有看過被告。（依據你製作的筆錄你們是在96
    年12月4日製作的，在這之前你們是否知道被告會從大陸返
    台？）我接到傳票之後有調出原卷宗，原卷96年11月30日有
    一個內部的簽，我們在96年11月30日有接到一個女子的電話
    ，該女子自稱是被告之女，說她母親要返台投案。」等語，
    並有內政部警政署航空警察局96年11月30日簽呈在卷可按，
    參以被告係以搭機入境方式返國，被告亦明知因案通緝，倘
    非自動投案，當無以搭機方式而自投法網之理，故被告一入
    境接受航警訊問時，即主動告知投案事實，乃可認與事實相
    符。準此，被告既係自動投案，而非經逮捕歸案，自且其行
    為均於96年4月24日之前，所為詐欺取財罪亦非中華民國96
    年罪犯減刑條例第3條所列罪名，自應依上開減刑條例規定
    ，減其宣告刑2分之1，並諭知易科罰金之折算標準。
據上論結，應依刑事訴訟法第369條第1項前段、第364條、第299
條第1項前段，刑法第2條第1項前段、第339條第1 項、修正前刑
法第28條、第56條、第41條第1項前段，刑法施行法第1條之1 ，
刪除前罰金罰鍰提高標準條例第2條，刑法施行法第1條之1 ，中
華民國96年罪犯減刑條例第2條第1項第3款、第7條第1項、第2項
，判決如主文。
本案經檢察官宙○○到庭執行職務。
中    華    民    國    99    年      4    月    27    日
            刑事第五庭  審判長法  官  趙  春  碧
                              法  官  賴  恭  利
                              法  官  何  秀  燕
以上正本證明與原本無異。
不得上訴。
                              書記官  郭  振  祥
中    華    民    國    99    年      4    月    27    日
附表：
┌──┬────────────────┬──────────┬──────────┐
│編號│犯罪事實                        │證                據│備              註  │
├──┼────────────────┼──────────┼──────────┤
│ 1  │Ｋ○○於87年11月初，向輝柏實業股│輝柏公司Ｆ○○之指述│Ｆ○○於87年12月23日│
│    │份有限公司（下稱輝柏公司）之董志│及證述、王良芳之指述│領回製圖專用尺1146支│
│    │誠訂購製圖機專用尺1200支共875700│、統一發票、左列系爭│，被害金額為39406元 │
│    │元，輝柏公司於87年12月8 日全數交│帳戶之支票、輝柏公司│                    │
│    │貨完畢，收到系爭帳戶發票日為87年│贓物認領物品清冊、指│                    │
│    │12月31日面額875700元之支票1紙。 │認Ｋ○○之口卡（見88│                    │
│    │                                │年度偵字第2647號卷第│                    │
│    │                                │44- 56頁、本院卷第91│                    │
│    │                                │頁背面-93頁）       │                    │
├──┼────────────────┼──────────┼──────────┤
│ 2  │Ｋ○○於87年10月8 日向文榮企業股│文榮公司Ａ○○之指述│Ａ○○於87年12月23日│
│    │份有限公司（下稱文榮公司）之陳義│、送貨單、統一發票、│領回製圖機45台，被害│
│    │豐訂購製圖機50台共70萬元（每台14│領據、指認Ｋ○○之口│金額為7萬元         │
│    │000 元），文榮公司於87年12月10日│卡（見88年度偵字第26│                    │
│    │全數交貨完畢。                  │47號卷第57-63頁）   │                    │
├──┼────────────────┼──────────┼──────────┤
│ 3  │Ｋ○○於87年11月18日出面向省力企│省力公司天○○之指述│天○○於87年12月23日│
│    │業有限公司（下稱省力公司）之張祖│及證述、訂購合約書、│領回出借之中古堆高機│
│    │蔭訂購楊鐵柴油堆高機1 台，因省力│左列系爭帳戶之支票、│1台                 │
│    │公司無現貨，Ｋ○○即交付系爭帳戶│退票理由單、領據、指│                    │
│    │發票日為87年12月18日面額121275元│認Ｋ○○之口卡（見88│                    │
│    │元之支票1 紙預付訂金，天○○並應│年度偵字第2647號卷第│                    │
│    │Ｋ○○之要求，先行出借1 台中古堆│64- 70頁、本院卷第79│                    │
│    │高機，約定於87年12月21日送貨至中│頁背面-81頁）       │                    │
│    │國泰樂公司位於太平之工廠。      │                    │                    │
├──┼────────────────┼──────────┼──────────┤
│ 4  │Ｋ○○於87年10月初，向進榮鐵工廠│進榮鐵工廠午○○之指│午○○於87年12月23日│
│    │午○○訂購螺絲1批共113810 元，進│述及證述、送貨單、左│領回價值約5 萬元之螺│
│    │榮鐵工廠於87年12月4 日之前分批交│列系爭帳戶之支票、退│絲，被害金額約6 萬餘│
│    │付完畢，收到系爭帳戶發票日為87年│票理由單、領據、指認│元                  │
│    │12月20日面額5萬元之支票1紙。    │Ｋ○○之口卡（見88年│                    │
│    │                                │度偵字第2647號卷第72│                    │
│    │                                │-81頁、本院卷第81-83│                    │
│    │                                │頁）                │                    │
├──┼────────────────┼──────────┼──────────┤
│ 5  │Ｋ○○於87年11月18日向奇異資融股│被害人奇異資融公司秦│酉○○於87年12月24日│
│    │份有限公司（下稱奇異資融公司）之│福榮之指述、附條件買│領回該車，經拍賣取得│
│    │酉○○以分期付款方式購買總價為95│賣暨動產擔保契約書、│55萬元，被害金額為15│
│    │1456元（本金為738000元）之B8-558│合約書、汽車新領牌照│8000元              │
│    │5 號自小客貨車1部，約定自87年12 │登記書、動產擔保交易│                    │
│    │月19日起每月付款78000元，由戴雨 │附條件買賣設定登記申│                    │
│    │新交付頭款3萬元及系爭帳戶發票日 │請書、左列系爭帳戶之│                    │
│    │為87年12月18日面額78000元之支票 │支票、退票理由單、領│                    │
│    │1紙支付第1期之分期款。          │據、指認Ｋ○○之口卡│                    │
│    │                                │（見88年度偵字第2647│                    │
│    │                                │號卷第82- 89頁、87年│                    │
│    │                                │度偵字第27362 號卷第│                    │
│    │                                │71頁）              │                    │
├──┼────────────────┼──────────┼──────────┤
│ 6  │Ｋ○○於87年7 月24日向春昇製模工│春昇製模工業社Ｉ○○│Ｉ○○於87年12月24日│
│    │業社之Ｉ○○訂製8組塑膠模具共55 │之指述及證述、估價單│領回所交付之8組模具 │
│    │萬元，約定製作前須先給付3成之訂 │、左列系爭帳戶之支票│                    │
│    │金，餘款俟交貨後隔月付款，Ｉ○○│、退票理由單、領據、│                    │
│    │取得系爭帳戶發票日為87年9 月20日│指認Ｋ○○之口卡（見│                    │
│    │面額10萬元之支票2 紙（均已兌現）│88年度偵字第2647號卷│                    │
│    │，於87年12月12日全數交貨完畢，收│第90- 96頁、本院卷第│                    │
│    │到系爭帳戶發票日為87年12月20日面│84頁背面-86頁背面） │                    │
│    │額12萬元及發票日為88年2 月10日面│                    │                    │
│    │額23萬元之支票各1紙。           │                    │                    │
├──┼────────────────┼──────────┼──────────┤
│ 7  │Ｋ○○於87年9 月至12月間，向吉隆│吉隆鑄造廠寅○○之指│寅○○於87年12月24日│
│    │鑄造廠股份有限公司（下稱吉隆鑄造│述及證述、出貨單、應│全數領回所交付約3 公│
│    │廠）之寅○○訂購約3 公噸20萬元之│收對帳單、領據、指認│噸之鋁合金          │
│    │鋁合金產品，吉隆鑄造廠已全數交貨│Ｋ○○之口卡（見88年│                    │
│    │元畢。                          │度偵字第2647號卷第97│                    │
│    │                                │-103頁、本院卷第83-8│                    │
│    │                                │4頁）               │                    │
├──┼────────────────┼──────────┼──────────┤
│ 8  │Ｋ○○於87年11月間，向榮建實業有│榮建公司Ｅ○○之指述│Ｅ○○於87年12月24日│
│    │限公司（下稱榮建公司）之Ｅ○○訂│及證述、估價單、榮建│全部領回所交付之砂布│
│    │購砂布帶2箱共11214元，榮建公司於│公司之統一發票、領據│帶                  │
│    │87年11月20日全數交貨完畢。      │（見88年度偵字第2647│                    │
│    │                                │號卷第104-108頁、本 │                    │
│    │                                │院卷第87-88頁）     │                    │
├──┼────────────────┼──────────┼──────────┤
│ 9  │Ｋ○○於87年9月5日起至同年11月18│豪記公司黃○○之指述│黃○○於87年12月24日│
│    │日向豪記軸承有限公司（下稱豪記公│、送貨單、左列系爭帳│領回所交付價值262000│
│    │司）之黃○○訂購軸承共326620元，│戶之支票、領據、指認│元之軸承，被害金額為│
│    │業已全數交貨完畢，收到系爭帳戶發│Ｋ○○之口卡（見88年│64620元             │
│    │票日為88年1月20日面額35000元、88│度偵字第2647號卷第10│                    │
│    │年1月31日面額53000元、87年12月27│2-115頁）           │                    │
│    │日面額82500、79000、77120元（11 │                    │                    │
│    │月10、18日之貨款共246000元折扣3%│                    │                    │
│    │，應收貨款為238620元）之支票各1 │                    │                    │
│    │紙。                            │                    │                    │
├──┼────────────────┼──────────┼──────────┤
│ 10 │Ｋ○○於87年10月30日至同年12月9 │捷元公司癸○○之指述│癸○○於87年12月23日│
│    │日，向捷元股份有限公司（下稱捷元│及證述、捷元公司之對│領回所交付價值約5 萬│
│    │公司）訂購電腦商品共579724元，捷│帳單、出貨單、領據（│元之商品，被害金額約│
│    │元公司已全數交貨至指定之台中市三│見88年度偵字第2647號│為53萬元            │
│    │民路3段156號4樓之1（中國泰樂公司│卷116- 131頁、本院卷│                    │
│    │位於亞太資訊廣場之銷售點）。    │第154頁背面-155頁） │                    │
├──┼────────────────┼──────────┼──────────┤
│ 11 │Ｋ○○於87年9 月初，向詠祥工業社│詠祥工業社Ｃ○○之指│Ｃ○○於87年12月24日│
│    │之Ｃ○○訂購螺絲及螺母未含稅共23│述及證述、送貨單、領│領回所交付價值約5 萬│
│    │3053元，Ｃ○○業於87年11月25日全│據、指認Ｋ○○之口卡│元之商品，被害金額約│
│    │數交貨完畢，收到系爭帳戶發票日為│、左列系爭帳戶之支票│為18萬元            │
│    │87年12月20日面額112511元及88年1 │、退票理由單（見88年│                    │
│    │月20日面額90956元之支票各1紙。  │度偵字第2647號卷第13│                    │
│    │                                │2-144頁、本院卷第89-│                    │
│    │                                │91、100-101頁）     │                    │
├──┼────────────────┼──────────┼──────────┤
│ 12 │Ｋ○○於87年11月13日向億倫塑膠公│億倫公司子○○之指述│子○○於87年12月24日│
│    │司（下稱億倫公司）之子○○訂購筆│、訂貨合約單、統一發│全數領回所交付之筆槽│
│    │槽2500支共69292 元，億倫公司已全│票、領據（見88年度偵│                    │
│    │數交貨完畢。                    │字第2647號卷第145-14│                    │
│    │                                │9 頁、本院卷第93頁背│                    │
│    │                                │面-94頁）           │                    │
├──┼────────────────┼──────────┼──────────┤
│ 13 │Ｋ○○於87年9 月間向恆祥龍股份有│恆祥龍公司Ｈ○○之指│Ｈ○○於87年12月24日│
│    │限公司（下稱恆祥龍公司）之Ｈ○○│述、統一發票、左列系│領回所交付之塑膠圓棒│
│    │（起訴書誤植為鄭枝勝）訂購塑膠圓│爭帳戶之支票、退票理│製成之塑鋼零件，價值│
│    │棒共188743元，恆祥龍公司於87年10│由單、恆祥龍公司第一│約1 萬元，被害金額約│
│    │月初全數交貨完畢，並收到系爭帳戶│商業銀行代收款項紀錄│為18萬元            │
│    │發票日為87年12月20日面額4 萬元、│簿、領據、指認Ｋ○○│                    │
│    │87年12月21日面額147609元、88年1 │之口卡（見88年度偵字│                    │
│    │月31日面額1134元之支票各1紙。   │第2647號卷第150- 161│                    │
│    │                                │頁）                │                    │
├──┼────────────────┼──────────┼──────────┤
│ 14 │Ｋ○○於87年9 月至12月間，向宏昇│宏昇五金行甲○○之指│甲○○於87年12月28日│
│    │五金行之林國銘訂購塑膠方套、塑膠│述、送貨單、左列系爭│領回所交付之塑膠方套│
│    │螺絲及塑膠腳墊共157690元，林國銘│帳戶之支票、領據、廠│6包、三角螺絲1包及塑│
│    │於87年9 月至12月陸續交貨完畢，並│商認領物品筆錄、廠商│膠腳墊2包，復於88年6│
│    │收到系爭帳戶發票日為87年12月31日│認領保管清冊（見88年│月22日領回所交付價值│
│    │面額56700元及88年1月31日面額2950│度偵字第2647號卷第16│約25000元之方套9包及│
│    │0元之支票各1紙。                │2 -168頁、87年度偵字│螺絲11包            │
│    │                                │第27362號第103頁）  │                    │
├──┼────────────────┼──────────┼──────────┤
│ 15 │Ｋ○○於87年11月20日向鎮群五金股│鎮群公司Ｄ○○之指述│Ｄ○○於88年1月7日領│
│    │份有限公司（下稱鎮群公司）之楊春│、送貨單、統一發票、│回所交付之攻牙機1 台│
│    │盛訂購攻牙機1台、鑽床2台、夾頭3 │送貨單、領據、指認戴│、鑽床2 台，被害金額│
│    │個共27668 元，Ｄ○○於87年11月23│雨新之口卡（見88年度│為2048元。          │
│    │日已全數交貨完畢，約定於87年12月│偵字第2647號卷第170-│                    │
│    │15日支付貨款。                  │175頁）             │                    │
├──┼────────────────┼──────────┼──────────┤
│ 16 │Ｋ○○於87年10月下旬至11月下旬，│信元公司宇○○之指述│宇○○於87年12月28日│
│    │向信元實業股份有限公司（下稱信元│、統一發票、領據、廠│全數領回所交付之鋁擠│
│    │公司）之張丞銳及余寶復訂購鋁擠型│商認領物品筆錄、廠商│型（製圖機滑軌）共18│
│    │之製圖機滑軌18466公斤共0000000元│認領保管清冊（見88年│466公斤             │
│    │，信元公司於87年10月19日起至同年│度偵字第2647號卷第17│                    │
│    │11月20日陸續交貨完畢，收到系爭帳│6- 184頁、87年度偵字│                    │
│    │戶發票日為88年1月31日面額472402 │第27362頁第101頁）  │                    │
│    │元之支票1紙。                   │                    │                    │
├──┼────────────────┼──────────┼──────────┤
│ 17 │Ｎ○○於87年6 月23日向大越公司訂│大越公司卯○○之指述│卯○○於87年12月24日│
│    │購家具6 組共370000元，並交付系爭│、證述、統一發票、訂│領回所交付價值32000 │
│    │帳戶面額5萬元之支票（已兌現）1紙│購單、左列系爭帳戶之│元之家具，被害金額為│
│    │充作訂金，約定87年12月13日送貨至│支票、退票理由單、領│288000元            │
│    │台中市○○路○段111巷1號15樓之5，│據（見88年度偵字第26│                    │
│    │大越公司如期送貨，收到系爭帳戶發│47號卷第186- 193頁、│                    │
│    │票日為87年12月17日面額32萬元之支│本院卷第202-203頁） │                    │
│    │票1紙。                         │                    │                    │
├──┼────────────────┼──────────┼──────────┤
│ 18 │Ｋ○○於87年11月間向震旦行股份有│震旦行地○○之指述、│地○○於87年12月24日│
│    │限公司（下稱震旦行）之地○○訂購│震旦行之訂購單、統一│全數領回所交付價值10│
│    │影印機、打卡鐘等物共107000元，並│發票、出貨單、領據（│7000元之物品        │
│    │支付訂金2000元，震旦行於87年11月│見88年度偵字第2647號│                    │
│    │20日交貨後，收至系爭帳戶發票日為│卷第194-199頁）     │                    │
│    │88年2月28日面額105000元之支票1紙│                    │                    │
│    │。                              │                    │                    │
├──┼────────────────┼──────────┼──────────┤
│ 19 │Ｋ○○於87年11月3 日向韋利有限公│韋利公司辛○○之指述│辛○○於87年12月23日│
│    │司（下稱韋利公司）之辛○○購買製│、統一發票、出庫單、│全數領回所交付價值63│
│    │圖機共656250元，復於同年月5 日向│托運單、估價單、左列│000元之中古氣壓架， │
│    │辛○○購買中古氣壓架共63000 元，│系爭帳戶之支票、領據│復於88年6 月22日領回│
│    │並交付系爭帳戶發票日為87年12月20│、指認Ｋ○○之口卡、│所交付價值653000元之│
│    │日面額63000元之支票1紙支付貨款。│廠商認領物品筆錄（見│製圖機，被害金額為32│
│    │韋利公司於87年11月9 日將Ｋ○○所│88年度偵字第2647號卷│50元                │
│    │訂購之圖機物全數交貨完畢。      │第200- 210頁、87年度│                    │
│    │                                │偵字第27362頁第100頁│                    │
│    │                                │）                  │                    │
├──┼────────────────┼──────────┼──────────┤
│ 20 │Ｎ○○於87年11月底，向玄○購買3 │玄○之指述及證述、領│玄○於87年12月28日領│
│    │萬元之全自動蒸餾造水機1台，玄○ │據、指認Ｎ○○之口卡│回所交付價值3 萬元之│
│    │已交貨。                        │（見88年度偵字第2647│造水機1台           │
│    │                                │號卷第211- 215頁、本│                    │
│    │                                │院卷第156- 157頁、第│                    │
│    │                                │200頁）             │                    │
├──┼────────────────┼──────────┼──────────┤
│ 21 │Ｋ○○於87年10月31日向己○○購買│己○○之指述、送貨單│己○○於88年1月7日領│
│    │鋁板50片共134663元，己○○收到現│、左列系爭帳戶之支票│回所交付價值約1000元│
│    │金6 萬元，及系爭帳戶發票日為87年│、退票理由單、領據（│之鋁條及鋁片，被害金│
│    │12月31日面額74663元之支票1紙。  │見88年度偵字第2647號│額約7萬元           │
│    │                                │卷216-218頁）       │                    │
├──┼────────────────┼──────────┼──────────┤
│ 22 │Ｋ○○於87年12月初向美速達金屬工│美速達公司戌○○之指│戌○○於87年12月23日│
│    │業股份有限公司（下稱美速達公司）│述、送貨單（見88年度│領回所交付之物品1批 │
│    │購買昇降臂1250支及油壓昇降裝置60│偵字第2647號卷第219-│                    │
│    │0支，美速達公司於87年12月9日全數│222頁）             │                    │
│    │交貨完畢。                      │                    │                    │
├──┼────────────────┼──────────┼──────────┤
│ 23 │Ｋ○○於87年10月1 日起至同年12月│同達公司巳○○之指述│巳○○於88年6月30日 │
│    │初止，向同達鋼鐵股份有限公司（下│、統一發票、左列系爭│全數領回所交付之鐵管│
│    │稱同達公司）之巳○○訂購鐵管共11│帳戶之支票、退票理由│                    │
│    │92484元，同達公司於87年12月5日全│單、指認Ｋ○○之口卡│                    │
│    │數交貨完畢，收到系爭帳戶發票日87│（見88年度偵字第2647│                    │
│    │年12月15日面額462449元之支票1紙 │號卷第223- 233頁、87│                    │
│    │。                              │年度偵字第27362 號卷│                    │
│    │                                │第98頁）            │                    │
├──┼────────────────┼──────────┼──────────┤
│ 24 │Ｋ○○於87年10月1日起至同年12月2│精技公司亥○○之指述│                    │
│    │日止，向精技電腦股份有限公司（下│及證述、客戶銷貨明細│                    │
│    │稱精技公司）之亥○○訂購電腦周邊│表、統一發票、指認戴│                    │
│    │物品共430995元，精技公司於87年12│雨新之口卡（見88年度│                    │
│    │月2 日全數交貨完畢，收到系爭帳戶│偵字第2647號卷234-24│                    │
│    │發票日為88年1月5日面額201401元之│6頁、本院卷第157-158│                    │
│    │支票1紙。                       │頁）                │                    │
├──┼────────────────┼──────────┼──────────┤
│ 25 │Ｋ○○於87年10月31日向天漢資訊股│天漢公司Ｇ○○之指述│                    │
│    │份有限公司（下稱天漢公司）之廖鳳│及證述、訂購單、送貨│                    │
│    │君訂購繪圖機等物共231200元，天漢│單（見88年度偵字第26│                    │
│    │公司87年11月2 日已全數交貨完畢，│47號卷247- 252頁、本│                    │
│    │Ｋ○○承諾於同年12月21日開立支票│院卷第159頁背面- 161│                    │
│    │支付貨款。                      │頁）                │                    │
├──┼────────────────┼──────────┼──────────┤
│ 26 │Ｋ○○於87年9 月15日向代表固迪興│固迪公司辰○○之指述│辰○○於88年6 月30日│
│    │業有限公司（下稱固迪公司）之台承│、訂貨合約單、寄貨單│全數領回所交付之平行│
│    │公司負責人辰○○訂購平行尺3900支│、統一發票、送貨單、│尺3900支及平行儀600 │
│    │及平行儀600共0000000元，固迪公司│指認Ｋ○○之口卡（見│台                  │
│    │於87年12月初已全數交貨完畢。    │88年度偵字第2647號卷│                    │
│    │                                │第253- 261頁、87年度│                    │
│    │                                │偵字第27362號卷第2頁│                    │
│    │                                │）                  │                    │
├──┼────────────────┼──────────┼──────────┤
│ 27 │Ｋ○○於87年10月間向金星五金行之│未○○之指述、送貨單│未○○於88年6 月22日│
│    │未○○訂購車輪共56000 元，經洪勝│、左列系爭帳戶之支票│領回所交付價值約1 萬│
│    │益於87年12月20日全數交貨完畢，收│、指認Ｋ○○之口卡、│元之車輪，被害金額約│
│    │到系爭帳戶發票日為88年1 月20日、│廠商認領物品筆錄、廠│為46000元。         │
│    │面額56000元之支票1紙充作貨款。  │商認領保管清冊（見88│                    │
│    │                                │年度偵字第2647號卷第│                    │
│    │                                │262- 265頁、87年度偵│                    │
│    │                                │字第27362號卷第96頁 │                    │
│    │                                │）                  │                    │
├──┼────────────────┼──────────┼──────────┤
│ 28 │Ｋ○○於87年9 月10日向恰得美企業│洽得美公司壬○○之指│壬○○於88年6 月22日│
│    │有限公司（下稱洽得美公司）之李孟│述、訂貨合約單、統一│全數領回所交付之製圖│
│    │育訂購磁性圖板2500片及桌上架2500│發票、左列系爭帳戶之│板（含製圖架）2500片│
│    │組含稅共0000000元，復於87年9月至│支票、廠商認領物品筆│，被害金額為303742元│
│    │12月訂購303742元之物品，洽得美公│錄、廠商認領保管清冊│                    │
│    │司依指示於87年12月9 日送貨至台中│（見88年度偵字第2647│                    │
│    │港，收到系爭帳戶發票日為87年12月│號卷第266-272頁、87 │                    │
│    │20日面額167萬5千元、87年12月25日│年度偵字第27362 號卷│                    │
│    │面額70萬元、87年12月31日面額1187│第102頁）           │                    │
│    │50元之支票各1紙。               │                    │                    │
├──┼────────────────┼──────────┼──────────┤
│ 29 │Ｋ○○於87年10月2 日向聯明事務機│聯明公司丙○○之指述│                    │
│    │器有限公司（下稱聯明公司）之吳木│、訂貨單、統一發票、│                    │
│    │山購買晒圖機、感應紙共85050元， │左列系爭帳戶之支票（│                    │
│    │聯明公司已全數交貨完畢，收到系爭│見88年度偵字第2647號│                    │
│    │帳戶發票日為88年1月31日面額85050│卷第273-278頁）     │                    │
│    │之支票1 紙，87年11月21日由Ｎ○○│                    │                    │
│    │接洽訂購描圖紙72450 元，聯明公司│                    │                    │
│    │於87年11月24日交貨完畢。        │                    │                    │
├──┼────────────────┼──────────┼──────────┤
│ 30 │Ｋ○○於87年8 月10日起至87年11月│進輝公司戊○○之指述│                    │
│    │10日止，向進輝鐵櫃家具有限公司（│、統一發票、送貨單（│                    │
│    │下稱進輝公司）之戊○○訂圓櫃、吊│見88年度偵字第2647號│                    │
│    │櫃共494100元，進輝公司於87年11月│卷第279-283頁）     │                    │
│    │10日已全數交貨完畢。            │                    │                    │
├──┼────────────────┼──────────┼──────────┤
│ 31 │Ｋ○○於87年12月3 日向世貿製圖儀│世貿公司Ｊ○○之指述│Ｊ○○於87年12月17日│
│    │器有限公司（下稱世貿公司）之賴天│、清單、訂貨合約書、│全數領回所交付之製圖│
│    │來購買製圖板（含零件）1500塊共21│左列系爭帳戶之支票、│板1500塊。          │
│    │78750 元，世貿公司已全數交貨完畢│指認Ｋ○○之口卡、廠│                    │
│    │，收到系爭帳戶面額207萬5千元（未│商認領物品筆錄、廠商│                    │
│    │含稅之貨款）之支票1紙。         │認領保管清冊（見88年│                    │
│    │                                │度偵字第2647號卷第28│                    │
│    │                                │4-290頁、87年度偵字 │                    │
│    │                                │第27362號卷第99頁） │                    │
├──┼────────────────┼──────────┼──────────┤
│ 32 │Ｋ○○於87年9 月至11月間，向寬志│寬志公司丁○○之指述│                    │
│    │貿易有限公司（下稱寬志公司）之吳│、出貨單、左列系爭帳│                    │
│    │明煌購買製圖針筆、電腦針筆、彩色│戶之支票、指認Ｋ○○│                    │
│    │鉛筆共357987元，已全部交貨完畢，│之口卡（見88年度偵字│                    │
│    │寬志公司收到系爭帳戶發票日為87年│第2647號卷第291- 297│                    │
│    │12月31日面額81360元、88年1月31日│頁）                │                    │
│    │面額249362元及88年2月28日面額498│                    │                    │
│    │5元之支票各1紙充作部分貨款。    │                    │                    │
├──┼────────────────┼──────────┼──────────┤
│ 33 │Ｎ○○於87年9 月至10月間，向鈺植│鈺植公司Ｍ○○之指述│                    │
│    │企業有限公司（下稱鈺植公司）之顏│及證述、請款單、指認│                    │
│    │坤木購買白紙、描圖紙共137634元，│Ｎ○○之口卡（見88年│                    │
│    │鈺植公司已全數交貨完畢，收到系爭│度偵字第2647號卷第29│                    │
│    │帳戶發票日為87年12月31日面額9450│8-304頁、本院卷第161│                    │
│    │0元及88年1 月31日面額43134元之支│頁背面-163頁）      │                    │
│    │票各1 紙，復於87年11月至12月間，│                    │                    │
│    │購買描圖紙共115388元，鈺植公司已│                    │                    │
│    │全數交貨完畢。                  │                    │                    │
├──┼────────────────┼──────────┼──────────┤
│ 34 │Ｋ○○於87年9 月29日向達記行之曾│Ｂ○○之指述、訂購單│Ｂ○○於88年6月22日 │
│    │啟焜訂購圖夾6000支共996000元，並│、左列系爭帳戶之支票│日全數領回所交付之圖│
│    │已支付199200元之訂金，Ｂ○○於87│、退票理由單、廠商認│夾6000支            │
│    │年11月4日及87年12月1日全數交貨完│領物品筆錄、廠商認領│                    │
│    │畢，收到系爭帳戶發票日為87年12月│保管清冊（見88年度偵│                    │
│    │20日面額465000元及87年12月20日面│字第2647號卷305- 308│                    │
│    │額331800元之支票各1紙。         │頁、87年度偵字第2736│                    │
│    │                                │2號卷第97頁）       │                    │
├──┼────────────────┼──────────┼──────────┤
│ 35 │Ｋ○○於87年11月5 日向立鑫鋼鐵材│被害人庚○○之指述、│庚○○所交付之鋼材已│
│    │料行之庚○○鋼材共135955元，呂崇│估價單、統一發票、領│被加工，鑲在其他物品│
│    │煇於87年11月20日已全數交貨完畢。│據、指認Ｋ○○之口卡│上，而未領回，被害金│
│    │                                │（見88年度偵字第2647│額為135955元        │
│    │                                │號卷第309-316頁）   │                    │
├──┼────────────────┼──────────┼──────────┤
│ 36 │Ｋ○○於87年12月初向宜中興業有限│宜中公司丑○○之指述│乙○○於88年6 月30日│
│    │公司（下稱宜中公司）之官長庚訂購│、出貨單、廠商認領物│全數領回所交付之物品│
│    │570 組電腦桌零組件共635900元，宜│品筆錄、廠商認領保管│                    │
│    │中公司已全數交貨完畢。          │清冊（見87年度偵字第│                    │
│    │                                │27362號卷第87頁背面 │                    │
│    │                                │-91頁、第95頁）     │                    │
└──┴────────────────┴──────────┴──────────┘

司法院資訊處製作；財團法人民間司法改革基金會備份。
